【裁判字號】    95,上易,243
【裁判日期】    950704
【裁判案由】    塗銷所有權移轉登記
【裁判全文】
臺灣高等法院民事判決                 95年度上易字第243號
上  訴  人  中華商業銀行股份有限公司
法定代理人  甲○○
訴訟代理人  丁○○
            郭疆平律師
被  上訴人  丙○○
            乙○○
上列當事人間請求塗銷所有權移轉登記事件，上訴人對於中華民
國95年1月25日臺灣基隆地方法院94年度訴字第270號第一審判決
，提起上訴，本院於中華民國95年6 月20日言詞辯論終結，判決
如下：
    主  文
上訴駁回。
第二審訴訟費用由上訴人負擔。
    事實及理由
一、被上訴人乙○○經合法通知未於言詞辯論期日到場，核無民
    事訴訟法第386 條各款所列情形，爰准上訴人聲請由其一造
    辯論判決。
二、上訴人於原審主張：
  (一)先位聲明部分：
  1.訴外人謝焜榮即永豐電話防盜器材行，邀被上訴人乙○○為
    連帶保證人，於民國（下同）93年8月9日向上訴人借款新台
    幣（下同）100 萬元。詎訴外人謝焜榮即永豐電話防盜器材
    行於94年3月8日起，即不依約定還本繳息，雖經上訴人催討
    ，均置之不理，目前尚結欠上訴人本金830,386 元及其利息
    等，經臺灣南投地方法院核發94年促字第5590號支付命令在
    案。而被上訴人乙○○為逃避連帶保證責任，竟於94年2 月
    24日，將其所有之基隆市○○區○○段1314地號土地及其上
    建物，以買賣為原因，於94年04月22日辦妥所有權移轉登記
    予被上訴人丙○○。
  2.被上訴人乙○○對上訴人負有連帶保證債務，為免其財產為
    債權人強制執行，竟以訂立虛偽買賣契約之方式以遂其脫產
    之目的，將其名下所有之系爭房地，移轉過戶予丙○○，依
    法其買賣當然無效；而以買賣為登記原因之所有權移轉登記
    ，自屬當然無效，應予塗銷，其所有權仍屬被上訴人乙○○
    所有。因被上訴人丙○○主張系爭房地之所有權屬其所有，
    故上訴人有必要提起確認買賣關係不存在之訴。同時，被上
    訴人乙○○怠於行使權利，上訴人可以依據民法第242 條之
    規定，代位被上訴人乙○○請求被上訴人丙○○塗銷所有權
    移轉登記，請求判決：(1)確認被上訴人丙○○與乙○○間就
    基隆市○○區○○段1317地號，面積1,498.1 平方公尺，權
    利範圍10,000分之239之土地暨其上建物建號35 號即門牌號
    碼基隆市○○區○○街327巷18號，權利範圍2 分之1，於94
    年02月24日所為買賣關係不存在；(2)被上訴人丙○○應就上
    開土地及建物於94年04月22日以買賣為原因所為之所有權移
    轉登記，予以塗銷；(3)訴訟費用由被上訴人負擔。
  (二)備位聲明部分：
  1.如認為被上訴人間之買賣契約行為暨所有權移轉登記行為非
    屬通謀虛偽意思表示時，本件先位之訴為無理由，則本件合
    乎民法第244條第1項規定「債務人所為之無償行為，有害及
    債權者，債權人得聲請法院撤銷之。債務人所為之有償行為
    ，於行為時明知有損害於債權人之權利者，以受益人於受益
    時亦知其情事者為限，債權人得聲請法院撤銷之。」依照前
    揭規定，上訴人自得代位行使撤銷訴權。按撤銷權具有形成
    權及請求權之性質，其行使除得撤銷債務人所為詐害債權之
    行為外，如債務人已履行該詐害行為之內容時，債權人並得
    請求受益人回復原狀，是上訴人得依照同法第244條第4項之
    規定，訴請塗銷所有權之移轉登記。
  2.本件被上訴人間之移轉行為固登記為買賣，惟其二者之間根
    本無資金往來，此實隱藏著無償之贈與行為，再按債務人所
    為之無償行為，有害及債權者，債權人得聲請法院撤銷之，
    民法第244條第1項定有明文。本件被上訴人乙○○為主債務
    人謝焜榮即永豐電話防盜器材行之連帶保証人，該借款未依
    約清償，則被上訴人乙○○之行為顯已害及原債權。
  3.被上訴人乙○○除前開不動產外，已無其他實益財產可供清
    償對上訴人所負之債務，而其將其僅有之不動產過戶予被上
    訴人丙○○，將使其本身陷於無資力，而致上訴人之債權有
    不能受償之虞。債務人之財產為債權之總擔保，被上訴人乙
    ○○以其所有之不動產買賣予被上訴人丙○○，既已減損其
    積極財產之所有，復未增加其消極債務之清償，核已該當民
    法第244條第1項所規定之要件。上訴人據此請求撤銷被上訴
    人二人所為之詐害債權行為，當屬於法有據，爰請求備位判
    決：(1)被上訴人丙○○與乙○○間就基隆市○○區○○段
    1317地號，面積1,498.1平方公尺，權利範圍10,000分之239
    之土地暨其上建物建號35號即門牌號碼基隆市○○區○○街
    327巷18 號，於94年02月24日所為之買賣契約行為暨所有權
    移轉登記行為應予撤銷；(2)被上訴人丙○○應就上開土地及
    建物於94年04月22日以買賣為原因所為之所有權移轉登記，
    予以塗銷；(3)訴訟費用由被上訴人負擔。
三、被上訴人丙○○則以：
  (一)被上訴人丙○○和乙○○是姊妹關係，被上訴人乙○○於93
    年5月間，以生意上周轉為由，要求被上訴人丙○○先借100
    萬元，並言明會儘速返還。因此被上訴人丙○○即依其指示
    於同年月31日，將100 萬元匯入乙○○之夫即謝焜榮之帳戶
    。但被上訴人嗣後多次向被上訴人乙○○催討，乙○○均無
    法清償。直至94年2 月間，乙○○因仍無法償還，乃提議將
    系爭不動產之應有部分（2分之1）賣予被上訴人丙○○，價
    金則以該借款抵繳，被上訴人丙○○迫於無奈，也只能同意
    依此方式辦理。雙方達成協議後，即由被上訴人於94年2 月
    24日辦理相關手續，但因乙○○住南投，並未將移轉登記時
    所需之印鑑章、印鑑證明提供給被上訴人，因此被上訴人也
    無法立即辦理移轉登記。在被上訴人多次催促下，乙○○才
    將印鑑證明等相關資料備妥。故本件移轉登記完成之時間才
    會拖至94年4月22日。
  (二)依上訴人所言，乙○○係在93年8 月作保，94年3月8日起未
    依約還款，因而乙○○作保時間及欠繳期間均在被上訴人借
    款及訂立買賣契約之後。且本件被上訴人雖無再行支付價金
    ，但以先前之借款作為價金之支付，亦不能為無對價關係。
    又被上訴人若和乙○○為通謀虛偽意思表示，大可在94年2
    月24日即檢附所有文件同時辦理移轉登記，又何需再多次催
    促乙○○提供文件，延至同年4 月24日才辦妥移轉登記。再
    就上訴人稱買賣價金偏低一節，上訴人起訴時主張系爭不動
    產之時價僅為60 萬元，但被上訴人反而以高於時價之100萬
    元取得系爭建物及土地2分之1持分，若非是為了降低損失，
    被上訴人實在沒有必要以100 萬元買受系爭房屋。因此本件
    買賣契約，確屬真正。
  (三)被上訴人並不知悉乙○○和上訴人間有任何債權債務關係存
    在。民法第244條第2項固規定債務人所為之有償行為，於行
    為時明知有損害於債權人之權利者，以受益人於受益時亦知
    其情事者為限，債權人得聲請法院撤銷之。但本件買賣契約
    既屬真正，上訴人欲主張撤銷者，必須是有無前開規定事由
    存在。被上訴人與乙○○分住基隆與南投，並無頻繁之接觸
    和往來，因而乙○○何時和上訴人訂立保證契約，保證額度
    有多高，根本不是被上訴人所能知悉。被上訴人唯一關心的
    是100 萬元借款能否取回，無從於移轉系爭房地時，知悉有
    損害債權人之權利之可能。又本件買賣契約雖減少乙○○之
    積極財產，但同時也增加消極債務之清償，甚至債務之清償
    高於減少之財產，何來損害上訴人之權利等語，資為抗辯。
四、原審判決駁回上訴人之訴。上訴人提起上訴，求為將原判決
    廢棄。改判決如上訴人於原審訴之聲明。其除引用原審之陳
    述外，補陳略以：
  (一)被上訴人丙○○係於何時何地，與被上訴人乙○○達成以之
    前借款100 萬元予乙○○之債權抵充本件不動產買賣對價之
    意思表示合致，並無實據可稽，自難採信。
  (二)被上訴人丙○○雖謂伊交付被上訴人乙○○之100 萬元，係
    來自加入證人江梅所召集合會之標金，然查：
  1.證人江梅稱該合會是從90年1月25日到93年12月25日，每會2
    萬元，則就93年5 月25日以標金3000元得標之人而言，其可
    得到之標金為40個死會×2萬元+7個活會×1萬7000元＝91萬
    9000元，並非證人江梅所稱之95萬元，由此足證證人江梅所
    言不實。
  2.證人江梅先則稱伊手上有會單可足證明被上訴人丙○○有參
    與其所召集之合會，嗣經法院命其提出，伊則又推稱遺失無
    從提出，而被上訴人丙○○亦拒不提出，可證彼等係偽證，
    否則該合會有48個會員，豈有提不出任何一張會單之理。
  3.被上訴人丙○○係在5月25日標到會，縱於其後3天始取得全
    部標金91萬9000元。惟此時距5 月31日仍有數日之久，依常
    情而論，被上訴人丙○○理應將該標金存入其郵局或金融機
    構帳戶，而至5月31日再連同伊在該帳戶之其他存款提出100
    萬元整數匯給謝焜榮，方屬合理。但被上訴人丙○○卻提不
    出此存提款記錄，足證被上訴人丙○○與證人江梅所言，顯
    有瑕疪不實。
  4.況若證人江梅確有交付被上訴人丙○○91萬9000元之事實，
    然被上訴人丙○○仍應自行籌措不足100萬元部分之8萬1000
    元。惟被上訴人丙○○始終提不出其8萬1000 元的資金來源
    ，更足證系爭匯入謝焜榮帳戶之100 萬元，並非被上訴人丙
    ○○所交付無疑。
  (三)縱使被上訴人丙○○確有匯款100 萬元給謝焜榮，然基於金
    錢消費借貸之要物性，此金錢之借貸關係，亦係存在於被上
    訴人丙○○與謝焜榮之間，而與被上訴人乙○○無涉。更何
    況被上訴人丙○○交付100 萬元給謝焜榮，或係償還借款或
    係投資或係贈與，不必然就是借款給被上訴人乙○○，故原
    審以謝焜榮之帳戶有100 萬元之入帳，即臆測該款係乙○○
    向丙○○所借，而匯入其配偶謝焜榮之帳戶以利運用云云，
    實屬違反論理法則，難令上訴人心服。
  (四)且被上訴人丙○○在93年5月31日即使有將100萬元交付給謝
    焜榮，然彼未曾就該款對謝焜榮與被上訴人乙○○催討（被
    上訴人就此在原審自承「並言明會儘速返還」），卻遲至9
    個月後、謝焜榮與被上訴人乙○○擬對上訴人銀行倒債之前
    夕，始辦理系爭不動產之過戶，由此更足證明被上訴人二人
    就系爭不動產所為之所有權移轉登記，係為保護被上訴人乙
    ○○之財產所為係通謀虛偽意思表示之脫產行為無疑。否則
    若係正常之交易買賣，約兩個禮拜即可完成過戶，絕無於94
    年2月24日提出移轉登記申請，而卻時隔兩個月才於94年4月
    22日完成系爭不動產所有權移轉登記之理。
  (五)再就債務人之財產為全體債權人之總擔保之立法意旨而言，
    債務人所為處分財產之行為，其有償或無償之法律概念及價
    值判斷，應以債務人之處分行為對全體債權人之總擔保有無
    變動為其基準，即若債務人所為處分其財產之行為，並未使
    總擔保之狀態減少時，應屬有償行為；而若其處分行為，已
    使總擔保之狀態減少時，即應認屬無償行為，而非僅以該處
    分行為本身及其結果是否有同時減少其債務為判斷之依據。
    即應以全體債權人之立場為觀察，並以處分後有無變動其財
    產狀況為依據。此從最高法院51 年台上字第302號判例意旨
    認債務人出賣財產之對價，如係用以清償具有優先受償之債
    務，對普通債權人即難謂詐害行為，及同院51年台上字第
    3528號判例意旨，認先有債權後再設定抵押權，如該抵押權
    並無對價關係時，即屬無償行為之意旨，均在闡釋債務人之
    處分行為並不得使特定普通債權得以享有優先受償之利益，
    即可得佐證。
  (六)至於債務人雖有選擇清償之權利，且其清償行為亦同時有消
    滅部分債務之結果，但債務人之清償行為不得影響全體債權
    人公平受償之權益，否則即不應使其發生合法清償之效力，
    因此，不得以債務人有選擇清償之權利，且清償後亦有消滅
    部分債務之利益為由，而謂該清償特定普通債務之行為係屬
    有償。另債務人之處分行為是否有害及債權，應以其處分時
    之財產狀況為判斷，而非以債權發生當時之財產狀況為依據
    ，更非以多數債權間成立先後順序為評斷，否則即違反債務
    人之全部財產為債權人總擔保之原則，且可能發生債務人在
    債權發生後所取得之財產，不在得撤銷範圍內之不合理結果
    ，而與民法第244條規定撤銷權之意旨不符。
  (七)本件縱認被上訴人丙○○為乙○○之債權人，但丙○○與上
    訴人均同為普通債權人，則乙○○將系爭房地出賣與丙○○
    ，並以對丙○○之借款債務與丙○○之價金債務相互抵償，
    即屬對特定普通債權人為清償，就全體債權人而言，形同乙
    ○○減少財產之總擔保，依上開說明，自應評價為無償行為
    。而乙○○於移轉系爭房地後，其剩餘財產並不足以清償對
    上訴人所負之連帶借款債務，顯然害及上訴人之債權。
五、被上訴人求為判決駁回上訴。其除引用原審之陳述外，補陳
    略以：
  (一)本件上訴人至今仍未提出任何證據證明被上訴人有通謀虛偽
    意思表示或無償贈與，僅以臆測方式為立論依據，已欠缺實
    質之證明。
  (二)證人江梅證述丙○○於93年4月或5月間得標，金額約90幾萬
    元，證明丙○○就該l00萬元之資金來源，該l00萬元確係丙
    ○○所存入無疑。
  (三)丙○○係住在基隆市○○區○○路336－2號，因此前往住處
    附近之八斗子郵局將l00萬元存入，並無不合常理之處。
  (四)依證人江梅所言之內容來看，該合會已到期多年，且該合會
    並無糾紛，故江梅及丙○○將會單丟棄，亦符常情。
  (五)姑不論上訴人所講之8萬1000 元數目是否正確，而衡情家中
    放置數萬元之現金，亦無違常理之處。
  (六)被上訴人無從判斷銀行何時會扣押乙○○之不動產，如被上
    訴人二人間有脫產之意，理應積極辦理，在2 週內即完成過
    戶，絕無於94年2月24日提出申請，而卻時隔2個月才於94年
    4月22日完成不動產移轉登記之理等語。
六、上訴人主張因訴外人謝焜榮即永豐電話防盜器材行，邀被上
    訴人乙○○為連帶保證人，於民國93年08月09日向上訴人借
    款100萬元；訴外人謝焜榮即永豐電話防盜器材行於94年03
    月08日起即未依約還本繳息。經上訴人催討，均置之不理。
    目前尚結欠上訴人本金830,386 元及其利息，並經臺灣南投
    地方法院核發94年促字第5590號支付命令在案。而被上訴人
    乙○○於94年02月24日，將其所有之基隆市○○區○○段
    1314地號土地及其上建物（應有部分二分之一），以買賣為
    原因，於94年04月22日辦妥所有權移轉登記予被上訴人丙○
    ○等情，有上訴人提出借據、臺灣南投地方法院94年度促宇
    第5590號支付命令、土地及建物登記謄本暨異動索引、國稅
    局財產歸屬資料清單等影本為證（原審卷第9-18、87-101頁
    ）。亦為被上訴人丙○○所不爭，應堪信上訴人此部分主張
    為真實。
七、按當事人主張有利於己之事實者，就其事實有舉證之責任。
    民事訴訟法第277 條定有明文。又負舉證責任之當事人，須
    證明至使法院就該待證事實獲得確實之心證，始盡其證明責
    任。倘不負舉證責任之他造當事人，就同一待證事實已證明
    間接事實，而該間接事實依經驗法則為判斷，與待證事實之
    不存在可認有因果關係，足以動搖法院原已形成之心證者，
    將因該他造當事人所提出之反證，使待證事實回復至真偽不
    明之狀態。此際，自仍應由主張該事實存在之一造當事人舉
    證證明之，始得謂已盡其證明責任（最高法院93年度台上字
    第2058號判決參照）。上訴人於先位聲明部分主張被上訴人
    乙○○與丙○○間就上開不動產間之買賣行為係通謀虛偽意
    思表示；於備位聲明則主張係無償之詐害債權行為。但被上
    訴人丙○○則否認就系爭不動產之買賣行為係屬通謀虛偽意
    思表示或係無償行為，並以前揭情詞置辯，依前所述，上訴
    人自應就被上訴人乙○○與丙○○間，就系爭不動產之買賣
    行為係屬通謀虛偽意思表示或係無償詐害債權行為乙節，負
    舉證之責任。經查：
  (一)按民法第87條第01項所謂通謀虛偽意思表示，乃指表意人與
    相對人互相故意為非真意之表示而言，故相對人不僅須知表
    意人非真意，並須就表意人非真意之表示相與為非真意之合
    意，始為相當，若僅一方無欲為其意思表示所拘束之意，而
    表示與真意不符之意思者，尚不能指為通謀而為虛偽意思表
    示，在贈與或買賣契約，亦不能僅因契約當事人間有特殊親
    誼關係或價金之交付不實，即謂該贈與或買賣係通謀虛偽成
    立（最高法院86年度台上字第3865號著有判決參照）。
  (二)上訴人雖主張被上訴人二人間就系爭不動產之買賣及所有權
    移轉登記為通謀虛偽意思表示云云，惟上訴人於94年12月07
    日在原審自承：「我們是單純的認為被上訴人二人間應該有
    通謀虛偽意思表示，沒有積極的證據證明，但是該行為看來
    並不單純」等語（見原審卷第58頁筆錄），並未舉證以實其
    說，足見上訴人之主張無非推測之詞，即無可取。
  (三)次查被上訴人丙○○就其借予被上訴人乙○○之100 萬元款
    項係以合會會款交付乙情，業據證人即合會會首江梅於原審
    證稱被上訴人丙○○確有跟會，是在93年4月或5月25日標得
    ，會款約90 幾萬元等語屬實（見原審卷第77、112- 113 頁
    筆錄），以證人江梅與被上訴人丙○○間並無任何親戚僱傭
    關係，若被上訴人丙○○未向其跟會及標得會款90餘萬元，
    證人江梅何需冒偽證之危險為不實之陳述，可徵被上訴人丙
    ○○於93年4、5月間應有標得會款90餘萬元乙情，並以之湊
    成整數100 萬元，做為借予被上訴人乙○○之款項。且被上
    訴人丙○○就其所稱取得系爭不動產，是因被上訴人乙○○
    無法清償於93年5月間向其借款100萬元之債務，故以系爭不
    動產相抵100 萬元之債務等情，業據提出基隆八斗子郵局無
    摺存款存款單影本1件為其匯款之憑據（見原審卷第56 頁）
    。上訴人雖質疑系爭郵局存款單之戶名並非乙○○、土地及
    建物改良物買賣所有權移轉契約登記申請書上記載之買賣總
    價款為508,950元、過戶時間94年4月22日與訴外人謝焜榮即
    永豐電話防盜器材行自94年4月8日起不依約還本繳息相近等
    情。然經原審向中華郵政股份有限公司南投郵局查詢被上訴
    人乙○○之夫即訴外人謝焜榮之郵局存簿儲金帳戶結果，訴
    外人謝焜榮之郵局帳戶於93年5月31日確有一筆100萬元之款
    項，由代號001111號經辦局匯入，與被上訴人丙○○提出之
    存款單之資料相符，有南投郵局函及交易清單可稽（見原審
    卷第107-109 頁），足見被上訴人乙○○確實向被上訴人丙
    ○○借款100 萬元，被上訴人丙○○並以無摺存款方式存入
    被上訴人乙○○之夫謝焜榮上開郵局帳戶，至為顯然，被上
    訴人丙○○上開之抗辯，即非無據。
  (四)上訴人雖主張縱使有100 萬元借款，亦非存入被上訴人乙○
    ○帳戶，且系爭不動產並無100 萬元之價值，又遲未移轉登
    記云云。惟查訴外人謝焜榮與被上訴人乙○○為夫妻，由夫
    妻之一方出面向他人借款，且基於方便或其他因素將款項匯
    入配偶之帳戶以利運用，實屬常情。又被上訴人丙○○為系
    爭不動產之共有人，應有部分各二分之一，縱使系爭不動產
    應有部分二分之一無100 萬元之價值，但身為債權人之被上
    訴人丙○○，多次向債務人即被上訴人乙○○夫婦要求償還
    借款而不得之情形下，同意被上訴人乙○○以所有之系爭不
    動產抵充債務，使系爭不動產之所有權完整為其一人所有，
    乃人之常情。至於系爭不動產完成移轉登記時間雖為94年4
    月22日，惟被上訴人丙○○於94年02月24日即已提出移轉登
    記之申請，此有系爭土地及建築改良物買賣所有權移轉契約
    書上之日期戳記可證（見原審卷第34-35 頁），益證被上訴
    人丙○○抗辯確實基於買賣關係，但因被上訴人分居基隆、
    南投兩地，印章用印等手續不便，致遲遲完成所有權移轉登
    記，並無通謀虛偽意思表示等語，應堪採信。
  (五)再按債務人所為之無償行為，有害及債權者，債權人得聲請
    法院撤銷之；又債務人所為之有償行為，於行為時明知有損
    害於債權人之權利者，以受益人於受益時亦知其情事者為限
    ，債權人得聲請法院撤銷之；民法第244條第1、2 項固分別
    定有明文。 惟被上訴人乙○○既曾向被上訴人丙○○借得
    100 萬元，嗣後因無力償還而將系爭不動產之所有權移轉予
    被上訴人丙○○，用以抵充債務等情，有如前述，故被上訴
    人丙○○取得系爭不動產自屬有對價關係之買賣行為，而非
    無償贈與行為。而債權人依民法第244 條規定，撤銷債務人
    所為之有償或無償行為者，須具備下列之條件，1.為債務人
    所為之法律行為。2.其法律行為有害於債權人。3.其法律行
    為係以財產權為目的。4.如為有償之法律行為，債務人於行
    為時，明知其行為有害於債權人，受益人於受益時，亦明知
    其事情。本件被上訴人之所為，既屬有償行為，則依民法第
    244 絛第二項規定，須被上訴人丙○○於受益時亦明知有損
    害債權人之權利者，方得撤銷。被上訴人丙○○辯稱因被上
    訴人乙○○家住南投，而伊家住基隆，伊根本不知道被上訴
    人乙○○擔保其夫向上訴人借款等情，有被上訴人乙○○戶
    籍謄本可稽（見原審卷第26頁），尚非無據。而上訴人復未
    證明被上訴人丙○○於受益時明知有損害債權人即上訴人之
    權利，則上訴人之主張，即無可取。
八、綜上所述，上訴人主張，為不足採，被上訴人丙○○抗辯，
    尚屬可信。從而，上訴人主張本於通謀虛偽意思表示之法律
    關係，代位被上訴人乙○○請求：(1)確認被上訴人丙○○與
    乙○○間就基隆市○○區○○段1317地號，面積1,498.1 平
    方公尺，權利範圍10,000分之239之土地暨其上建物建號35
    號即門牌號碼基隆市○○區○○街327巷18號，權利範圍2分
    之1 ，於94年02月24日所為買賣關係不存在；(2)被上訴人丙
    ○○應就上開土地及建物於94年04月22日以買賣為原因所為
    之所有權移轉登記，予以塗銷；再基於民法第244 條第1、2
    項規定，請求備位判決：(1)被上訴人丙○○與乙○○間就基
    隆市○○區○○段1317地號，面積1,498.1 平方公尺，權利
    範圍10,000分之239之土地暨其上建物建號35 號即門牌號碼
    基隆市○○區○○街327巷18 號，於94年02月24日所為之買
    賣契約行為暨所有權移轉登記行為應予撤銷；(2)被上訴人丙
    ○○應就上開土地及建物於94年04月22日以買賣為原因所為
    之所有權移轉登記，予以塗銷，為無理由，不應准許。原審
    為上訴人敗訴之判決，及駁回其假執行之聲請，並無不合。
    上訴意旨指摘原判決不當，求予廢棄改判，為無理由，應予
    駁回。
九、本件事證已臻明確，兩造其餘陳述及其攻擊防禦方法，經審
    酌核與判決結果不生影響，不再一一論述；上訴人請求再訊
    問證人江梅，並命證人提出合會會員名單；再向國稅局、銀
    行函調被上訴人丙○○93、94年之郵局、銀行存款資料等語
    ，因證人江梅業經於原審到場證述明確；而被上訴人丙○○
    業經證明其資金來源，並確實已以無摺存款方式存入被上訴
    人乙○○之夫郵局帳戶，有南投郵局函及交易明細單可稽，
    有如前述，自無再訊問證人及為調取之必要，併予敘明。
據上論結，本件上訴為無理由，依民事訴訟法第463條、第385條
第1項、第449條第1項、第78條，判決如主文。
中    華    民    國    95    年    7    月     4     日
            民事第八庭      審判長法  官  吳景源
                                  法  官  滕允潔
                                  法  官  連正義
正本係照原本作成。
不得上訴。
中    華    民    國    95    年    7     月    4     日
                                  書記官  張永中


司法院資訊處製作；財團法人民間司法改革基金會備份。
